【裁判字號】    98,易,1144
【裁判日期】    990210
【裁判案由】    傷害等
【裁判全文】
臺灣彰化地方法院刑事判決              98年度易字第1144號
公  訴  人  臺灣彰化地方法院檢察署檢察官
被      告  乙○○
上列被告因傷害等案件，經檢察官提起公訴（98年度偵字第8216
號），本院判決如下：
    主  文
乙○○犯恐嚇罪，處有期徒刑貳月，如易科罰金，以新臺幣壹仟
元折算壹日。又犯侵入住宅罪，處拘役肆拾日，如易科罰金，以
新臺幣壹仟元折算壹日。又犯傷害罪，處有期徒刑參月，如易科
罰金，以新臺幣壹仟元折算壹日；扣案之鋁棒壹支沒收。又犯毀
損他人物品罪，處拘役伍拾日，如易科罰金，以新臺幣壹仟元折
算壹日；扣案之鋁棒壹支沒收。有期徒刑部分，應執行有期徒刑
肆月，如易科罰金，以新臺幣壹仟元折算壹日。拘役部分，應執
行拘役柒拾日，如易科罰金，以新臺幣壹仟元折算壹日。扣案之
鋁棒壹支沒收。
    犯罪事實
一、乙○○於民國98年7 月13日晚間11時40分許，於酒後持鋁棒
    1 支至彰化縣埤頭鄉○○村○○路53號甲○○住處，敲打前
    開住處大門及大聲吆喝甲○○之男友曾勝良出來，甲○○聞
    聲後，隨即自臥室步出至上開房屋之神門廳，隔門詢問乙○
    ○之來意，詎乙○○因甲○○不願喚醒正在臥室睡覺之曾勝
    良與其見面，心生不悅，竟基於恐嚇、侵入住宅、傷害及毀
    損之犯意，先對甲○○恫稱：「如果妳不叫曾勝良出來妳就
    有事情」、「妳若不叫曾勝良出來，你想要死我就讓妳死」
    等語，以此加害生命、身體之事恐嚇甲○○，使甲○○心生
    畏懼，致生危害於甲○○之安全。乙○○復未經甲○○之同
    意或允許，手持鋁棒侵入甲○○上開屋內之神門廳後，以鋁
    棒毆打甲○○之身體及頭部，致使甲○○受有頭部外傷合併
    臉前額血腫、疑似胸壁挫傷、右下肢挫傷、雙手肘挫傷擦傷
    及左手腕挫傷等傷害（甲○○遭毆打過程中，為求自保，隨
    手拿起置放在神明廳之刈草刀1 支，防禦自身之安全，惟旋
    遭乙○○奪下。乙○○向甲○○提出傷害告訴部分，業經臺
    灣彰化地方法院檢察署檢察官為不起訴處分）。乙○○並持
    上揭鋁棒損壞甲○○上開住處之紗窗及甲○○所保管使用之
    車牌號碼CV-1199 號自小客車右後車廂，致上開房屋之紗窗
    脫落及車輛後車廂凹陷，足以生損害於甲○○。嗣經警員邱
    軍皓於同日23日45分許，接獲勤務中心通報前往察看，邱軍
    皓抵達後見乙○○手持鋁棒及刈草刀，欲先查證乙○○身分
    並維護甲○○之人身安全，惟乙○○藉酒鬧事不願配合，並
    以拳頭毆打邱軍皓之臉部，進而與邱軍皓在地面上扭打，致
    邱軍皓受有左臉頰挫傷等多處擦傷之傷害（傷害部分未據告
    訴，妨害公務部分，業經本院以98年度易字第872 號判決判
    處有期徒刑3 月確定），乙○○嗣為邱軍皓及到場員警制服
    後，並當場扣得上開鋁棒及刈草刀各1 支。
二、案經甲○○訴由彰化縣警察局北斗分局報請臺灣彰化地方法
    院檢察署檢察官偵查起訴。
    理  由
一、按被告以外之人於審判外之陳述，雖不符刑事訴訟法第159
    條之1 至第159 條之4 之規定，而經當事人於審判程序同意
    作為證據，法院審酌該言詞陳述或書面陳述作成時之情況，
    認為適當者，亦得為證據。當事人、代理人或辯護人於法院
    調查證據時，知有第159 條第1 項不得為證據之情形，而未
    於言詞辯論終結前聲明異議者，視為有前項之同意，刑事訴
    訟法第159 條之5 定有明文。查本案全部卷證，公訴人、被
    告均不爭執其證據能力，本院復衡以該等供述證據作成時之
    情況，應為適當，是可認後述所引用證據之證據能力均無疑
    義，合先敘明。
二、訊據被告乙○○固不否認伊有於前揭時間，手持鋁棒1 支前
    往告訴人甲○○位於彰化縣埤頭鄉○○村○○路53號之住處
    ，欲找甲○○男友曾勝良，而與告訴人甲○○發生肢體衝突
    等事實，惟矢口否認有何上開恐嚇等犯行，辯稱：伊並無出
    言恫嚇甲○○，也沒有進入甲○○住處之神明廳，是甲○○
    見伊手持鋁棒就去拿刀子要砍伊，甲○○受傷部分及紗窗破
    裂部分，應該都是伊要搶下甲○○刀子時所碰到的，且伊並
    未持鋁棒砸壞甲○○之車輛云云。經查：
(一)、上開犯罪事實，業據證人即告訴人甲○○迭於98年7 月14日
    、98年8 月4 日、98年8 月12日警詢時、98年9 月29日偵查
    中及本院98年11月5 日審理時指證綦詳（參見北警分偵字第
    0980015295號警卷第6-11頁；98年度偵字第8216號偵卷第13
    -14 頁；本院卷第18-20 頁），並據證人即到場處理警員邱
    軍皓於98年7 月28日、98年9 月29日偵查中證述屬實（參見
    98年度偵字第6253號偵卷第16頁；98年度偵字第8216號偵卷
    第12頁），核諸證人甲○○前後所述內容均屬一致，並與證
    人邱軍皓所證內容相互吻合，又告訴人甲○○於案發後1 小
    時內（即98年7 月14日凌晨0 時26分許）立即前往財團法人
    彰化基督教醫院二林分院急診治療，經醫師診斷為「頭部外
    傷合併臉前額血腫、疑似胸壁挫傷、右下肢挫傷、雙手肘挫
    傷擦傷及左手腕挫傷」等傷害，此有財團法人彰化基督教醫
    院二林分院診斷書1 紙附卷可稽，亦核與告訴人所指訴遭被
    告毆打頭部、身體及四肢受傷情節及傷勢部位相互吻合，堪
    信證人即告訴人甲○○前揭指證內容屬實。
(二)、至被告乙○○固辯稱：伊未進入甲○○上開住處，也未主動
    毆打甲○○之身體或毀損甲○○之紗窗、車輛，是甲○○先
    拿刀子要砍伊，而甲○○所受傷害及紗窗之破損均是伊在搶
    甲○○刀子過程中不小心碰到的云云。惟查被告乃中年男性
    ，身強力壯，告訴人甲○○係身材較為柔弱之女性，被告在
    案發深夜手持鋁棒前往甲○○住處尋釁，倘被告未有激烈之
    攻擊言詞或舉措出現，甲○○當不致持刈草刀主動攻擊被告
    ，況甲○○所受之傷勢為「頭部外傷合併臉前額血腫、疑似
    胸壁挫傷、右下肢挫傷、雙手肘挫傷擦傷及左手腕挫傷」，
    受傷部位相當多處，顯非係單純拉扯之間即可造成者，被告
    空言所為前揭辯詞，與現有事證不符，應係事後避重就輕、
    卸責之詞，洵無足採。此外，復有被告乙○○之酒精濃度測
    定紀錄表（呼氣酒精濃度0.59MG/L）、車輛毀損照片及紗窗
    毀損照片等件附卷足憑，暨有鋁棒及刈草刀各1 支扣案可資
    佐證。綜上所述，本件事證明確，被告上開犯行均堪認定，
    應依法論科。
三、核被告乙○○所為，係犯刑法第305 條之恐嚇危害安全罪、
    第306 條第1 項之無故侵入住宅罪、第277 條第1 項之普通
    傷害罪及第354 條之毀損罪。被告所犯上開恐嚇危害安全等
    罪，犯意個別，行為互殊，應予分論併罰。爰審酌被告之素
    行尚佳，於本案發生之日前，並無任何經論罪科刑之前科紀
    錄（參卷附臺灣高等法院被告前案紀錄表），本件係因無法
    見到曾勝良即率而茲事之犯罪動機，並考量被告酒後較為衝
    動及其智識程度、犯罪之目的、手段、所生之危害，暨犯後
    飾詞卸責、未見悔意，亦未與告訴人達成和解之態度等一切
    情狀，分別量處如主文所示之刑，並諭知易科罰金之折算標
    準，暨定其應執行之刑及諭知易科罰金之折算標準，以示懲
    儆。另扣案之鋁棒1 支，係被告乙○○所有，業據被告於本
    院審理時供明在卷，且係供其本案毆打告訴人、毀損告訴人
    住處紗窗及持有車輛後車廂犯罪使用，業如前述，爰依刑法
    第38條第1 項第2 款規定併予宣告沒收。至扣案之刈草刀1
    支，係告訴人甲○○所有之物，故不併予宣告沒收。
據上論斷，應依刑事訴訟法第299 條第1 項前段，刑法第277 條
第1 項、第305 條、第306 條第1 項、第354 條、第41條第1 項
前段、第51條第5 款、第38條第1 項第2 款，刑法施行法第1 條
之1 ，判決如主文。
本案經檢察官趙冠瑋到庭執行職務。
中    華    民    國    99    年    2     月    10    日
                        刑事第七庭    法  官  郭麗萍
以上正本證明與原本無異。
如不服本判決應於收受判決後10日內向本院提出上訴書狀，並應
敘述具體理由；其未敘述上訴理由者，應於上訴期間屆滿後20日
內向本院補提理由書（均須按他造當事人之人數附繕本）「切勿
逕送上級法院」。
告訴人或被害人對於判決如有不服具備理由請求檢察官上訴者，
其上訴期間之計算係以檢察官收受判決正本之日期為準。
中    華    民    國    99    年    2     月    10    日
                                      書記官  吳冠慧
【附錄本案論罪科刑法條全文】
中華民國刑法第277條：
傷害人之身體或健康者，處3 年以下有期徒刑、拘役或1 千元以
下罰金。
犯前項之罪因而致人於死者，處無期徒刑或7 年以上有期徒刑；
致重傷者，處3 年以上10年以下有期徒刑。
中華民國刑法第305條：
以加害生命、身體、自由、名譽、財產之事，恐嚇他人致生危害
於安全者，處2 年以下有期徒刑、拘役或3 百元以下罰金。
中華民國刑法第306條：
無故侵入他人住宅、建築物或附連圍繞之土地或船艦者，處1 年
以下有期徒刑、拘役或3 百元以下罰金。
無故隱匿其內，或受退去之要求而仍留滯者，亦同。
中華民國刑法第354條：
毀棄、損壞前二條以外之他人之物或致令不堪用，足以生損害於
公眾或他人者，處2 年以下有期徒刑、拘役或5 百元以下罰金。

司法院資訊處製作；財團法人民間司法改革基金會備份。
